【裁判字號】    92,易,451
【裁判日期】    921023
【裁判案由】    竊盜等
【裁判全文】
臺灣新竹地方法院刑事判決                          九十二年度易字第四五一號
    公  訴  人  臺灣新竹地方法院檢察署檢察官
    被      告  戊○○
右列被告因竊盜等案件，經檢察官提起公訴（九十二年度偵字第二八一二、三一二三
號），本院改依簡式審判程序審理，判決如左：
    主  文
戊○○連續攜帶兇器竊盜，處有期徒刑拾月。
扣案變造之「丙○○」國民身分證上「戊○○」之照片壹張沒收。
    事  實
一、戊○○基於意圖為自己不法所有之概括犯意，先後於下列之時間、地點、方式竊
    盜財物：
（一）於民國九十二年五月十日十四時許，在高毓棋所有停放於新竹市北區南寮漁港
      直銷中心旁之車輛上，竊取丙○○所有之國民身分證一枚，得手後在其位於新
      竹市○區○○路一段二一四巷三十四弄四十三號之住處，將己有之照片一張換
      貼在前揭竊得之國民身分證上，變造該特種文書國民身分證，足以生損害於高
      毓棋與戶政單位對於國民身分證管理之正確性，其後即將前揭變造後之身分證
      置於家中未使用。
（二）於九十二年五月二十二日凌晨二時許，在新竹縣湖口鄉鳳山村（起訴書附表誤
      載為封山村）光復南路與工業三街口，以自備具有危險性之十字起子及一字起
      子（均未扣案）撬開車門後，再接電源線與發動機，使車輛發動之方式竊取己○○停放在該處之車號Ｗ七—０四一一號自用小客車一部（車主為蔡金珠），
      得手後供己使用。
（三）於九十二年五月二十二日十九時許，在新竹縣竹北市○○○○道前，以自備具
      有危險性之十字起子、一字起子（均未扣案）竊取生馥有限公司所有供甲○○
      使用（起訴書附表誤載為甲○○所有），停放在前開處所之車號Ｈ五—九六一
      二號自用小客車之車牌兩面。
（四）九十二年五月二十六日二十三時許，在新竹市○○路○段二六一巷（起訴書附
      表誤載為二一四巷），以自備具有危險性之十字起子、一字起子（未扣案），
      撬開車門後，再接電源線使車輛發動之方式竊取辛○○所有車號ＺＨ—五三０
      五號自用小客車，得手後亦供己使用。
（五）又於九十二年五月三十日二十時三十分許，在新竹市○○○○道附近，以自備
      具有危險性之十字起子、一字起子（未扣案）竊取興記行所有供丁○○使用（
      起訴書附表誤載為丁○○所有）車號Ｍ二—一二一九號自用小客車車牌兩面。
（六）再於九十二年六月十四日凌晨四時許（起訴書附表誤載為同月十三日二十時許
      ），在新竹市○○區○○里○○○路二八三號前，以自備具有危險性之一字起
      子（未扣案）撬開車門後，再接電源線使車輛發動之方式，竊取乙○○所有車
      號Ｗ五—四六四六號自用小客車，得手後供己使用。
      嗣先後於九十二年五月三十一日十八時三十分許及同年六月十六日凌晨一時許
      ，分別在新竹市○區○○里○鄰○○路○段二一四巷三十四弄四三號前及新竹
      市○○路與集福街口為警查獲，並在其住處扣得換貼其相片之經變造「丙○○
      」國民身分證一枚。
二、案經新竹市警察局移送及新竹市警察局第一分局報請臺灣新竹地方法院檢察署檢
    察官偵查起訴。
    理  由
一、認定犯罪事實所憑之證據及理由：
（一）證人陳彥文、張良福於本院結稱查獲被告所竊取前揭車輛及扣案變造國民身分
      證之情形。
（二）被害人己○○、甲○○、辛○○、彭清翔、乙○○、高毓棋之指訴。
（三）扣案變造後換貼上被告照片之「高毓棋」國民身分證一張。
（四）贓證物品認領保管收據五張、車輛竊盜、車牌失竊資料個別詢報表—查詢車輛
      認可資料五份、照片八張、車輛協尋通報單。
（五）被告戊○○之自白。故被告自白，核與事實相符。本案事證已臻明確，被告犯
      行堪以認定。
二、論罪、科刑及沒收之審酌：
（一）論罪
（１）被告以換貼自己照片之方法，變造國民身分證，足以生損害於與戶政單位對於
      國民身分證管理之正確性，核被告此部份所為，係犯刑法第二百十二條之變造
      特種文書罪。被告以竊取置於車上之身份證，係犯刑法第三百二十條第一項之
      竊盜罪。另被告攜帶起子竊車，起子雖未扣案，惟係尖銳具有危險性足供兇器
      使用，故被告竊車時攜帶起子係犯刑法第三百二十一條第一項第三款之攜帶竊
      盜罪。
（２）連續犯：被告所犯竊盜罪及多次加重竊盜罪，均時間緊接，犯罪基本構成要件
      相同，顯係基於概括犯意為之，應依刑法第五十六條連續犯規，論以一罪之攜
      帶兇器竊盜罪，並加重其刑。
（３）牽連犯：被告所犯變造特種文書罪及竊盜罪間，有方法、目的之牽連關係，依
      刑法第五十五條規定，應從一重之竊盜罪處斷。
（二）量刑：爰審酌被告犯罪目的係在取得車輛代步，且有多次竊盜犯行，對他人造
      成之損害不可謂不嚴重，並其變造前開特種文書，亦造成公眾及他人之損害，
      惟念其未曾行使變造後之國民身分證，且犯罪情節均非重大，犯罪後並坦承犯
      行，態度良好等一切情狀，量處如主文所示之刑。
（三）沒收：扣案之變造「高毓棋」國民身分證一枚，雖非被告所有，惟其上所換貼
      之被告照片一張，係被告所有，並係供變造丙○○名義之國民身分證所用之物
      ，依刑法第三十八條第一項第二款規定宣告沒收。至被告竊車所用之十字型及
      一字型起子均未扣案，且被告供稱業已丟棄，爰不為沒收之宣告，併予敘明。
據上論斷，應依刑事訴訟法第二百七十三條之一第一項、第二百九十九條第一項前段
，刑法第五十六條、第三百二十一條第一項第三款、第二百十二條、第五十五條、第
三十八條第一項第二款，罰金罰鍰提高標準條例第一條前段，判決如主文。
本案經檢察官庚○○到庭執行職務。
中      華      民      國      九十二      年    十    月    二十三    日
                                臺灣新竹地方法院刑事第四庭
                                    法  官  王紋瑩
右正本證明與原本無異。
如不服本判決，應於判決送達後十日內向本院提出上訴狀( 應附繕本 )，上訴於
臺灣高等法院。
                                    書記官  馮玉玲
中      華      民      國      九十二      年    十    月    二十三    日
附錄本件論罪引用法條
刑法第二百十二條：
偽造、變造護照、旅券、免許證、特許證及關於品行、能力服務或其他相類之證書、
介紹書，足以生損害於公眾或他人者，處一年以下有期徒刑、拘役或三百元以下罰金
。
刑法第三百二十一條
犯竊盜罪而有左列情形之一者，處六月以上五年以下有期徒刑：
一、於夜間侵入住宅或有人居住之建築物、船艦，或隱匿其內而犯之者。
二、毀越門扇、牆垣或其他安全設備而犯之者。
三、攜帶兇器而犯之者。
四、結夥三人以上而犯之者。
五、乘火災、水災或其他災害之際而犯之者。
六、在車站或埠頭而犯之者。
前項之未遂罰之。


司法院資訊處製作；財團法人民間司法改革基金會備份。
